臺灣高等法院刑事判決                                九十一年度上易字第三號
    上  訴  人
    即  被  告  乙○○
                甲○○
右上訴人因背信案件，不服臺灣臺北地方法院九十年度易字第一一九二號，中華民國
九十年十一月二十八日第一審判決（起訴案號：臺灣臺北地方法院檢察署八十九年度
偵字第六二八二號）提起上訴，本院判決如左：
    主  文
原判決撤銷。
乙○○、甲○○共同連續為他人處理事務，意圖為自己及第三人不法之利益，而為違
背其任務之行為，致生損害於本人之財產及利益，各處有期徒刑伍月。如易科罰金，
均以佰元折算壹日。
    事  實
一、乙○○（英文姓名為ＪＯＨＮ  ＷＥＩ）自民國八十六年七月一日起至八十九年
    十一月三日，任職於星齊國際股份有限公司（ＡＳＴＲＡ  ＣＯＭＭＵＮＩＣＡ
    ＴＩＯＮ  ＣＯＲＰ，下稱星齊公司。負責人為任星華，設於臺北縣板橋市○○
    路○段三十七號十九樓之三），擔任銷售單機多人使用系統產品之「多螢幕顯示
    卡」業務，係為星齊公司處理事務之人。竟與勝炘企業有限公司（ＳＡＭＥ  Ｓ
    ＨＩＮＥ  ＥＮＴＥＲＰＲＩＳＥ  ＣＯ. ＬＴＤ.，ＳＳＥＣＯ，下稱勝炘公
    司，公訴人誤載為ＳＡＮ  ＳＨＩＮＥ。負責人為劉秋婉，設於臺北市○○○路
    五○三號一樓）之實際負責人甲○○（英文姓名為ＰＨＩＬＩＰ  ＨＳＵ），共
    同意圖為自己及勝炘公司不法之利益，基於概括犯意之聯絡，由乙○○於八十八
    年四月間，違背其應盡力維護公司客戶之任務，聯繫原屬星齊公司客戶之ＩＭＡ
    ＧＩＮＥ  ＧＲＡＰＨＩＣＳ  ＬＴＤ. （下稱ＩＭＡＧＩＮＥ公司，公訴人誤
    載為ＩＭＡＧＩＮＧ），推薦其轉向勝炘公司採購星齊公司所生產之「多螢幕顯
    示卡」，且明知勝炘公司向星齊公司所購買之「多螢幕顯示卡」將轉售予ＩＭＡ
    ＧＩＮＥ公司，竟分別於如附表左欄所示之日期，藉本身職務之便，連續多次違
    背其應直接將產品售予ＩＭＡＧＩＮＥ公司以取得較高利潤之任務，以如附表左
    欄所示之較低價格，將「多螢幕顯示卡」（其產品編號、數量、單價如附表左欄
    所示）售予勝炘公司，使乙○○因開發新客戶而獲得較高額的業績獎金，自同年
    五月十日起至同年九月二十日止共溢領業績獎金三千零七十五元；復由勝炘公司
    分別於如附表右欄所示之日期，以低於星齊公司向來售予ＩＭＡＧＩＮＥ公司之
    價格（其產品編號、數量、單價如附表右欄所示），售予ＩＭＡＧＩＮＧ公司，
    因勝炘公司之售價低於星齊公司，使ＩＭＡＧＩＮＥ公司改向勝炘公司訂貨，不
    再與星齊公司交易，星齊公司因此減少一位外國客戶，且星齊公司原得以如附表
    右欄所示之價格售予ＩＭＡＧＩＮＧ公司，如今卻僅得以如附表左欄所示之價格
    售予勝炘公司，銷貨所得及利潤降低（附表左、右二欄之差價即屬星齊公司減少
    之利潤），致生損害於星齊公司之財產及利益。
二、案經星齊公司訴請臺灣臺北地方法院檢察署檢察官偵查起訴。
    理  由
一、訊據上訴人即被告乙○○固坦承於右揭時地將勝炘公司的資料介紹給ＩＭＡＧＩ
    ＮＥ公司，使ＩＭＡＧＩＮＥ公司可以透過勝炘公司採購告訴人等公司之產品等
    情不諱（見八十九年度他字第二七一號偵查卷《下稱偵查卷第一冊》第七十一頁
    反面至七十二頁之訊問筆錄、第八十一頁之答辯狀，偵查卷第二冊第五十五頁之
    訊問筆錄，原審卷第一四一頁之訊問筆錄），被告甲○○亦坦承於右揭時地由於
    被告乙○○之介紹而代ＩＭＡＧＩＮＥ公司採購告訴人公司的產品等情不諱（見
    偵查卷第一冊第七十二、八十八頁反面之訊問筆錄），惟均否認有何背信之犯行
    ，被告乙○○辯稱：告訴人公司之總經理任星台明知告訴人公司之產品有很大的
    瓶頸，卻捨不得花錢請人寫驅動程式，以解決告訴人公司產品問題，尤其伊曾向
    任星台反映ＩＭＡＧＩＮＥ公司抱怨新產品缺少驅動程式，然告訴人公司均不願
    解決此一問題。為留住舊有客戶，且幫客戶解決需要服務之問題，始向ＩＭＡＧ
    ＩＮＥ公司推薦由勝炘公司代為採購告訴人公司及其他公司之產品，並由勝炘公
    司設法找人撰寫驅動程式，並可扶植勝炘公司成為告訴人公司新的經銷商；伊事
    先亦向任星台告知此事。伊係將勝炘公司的資料提供予ＩＭＡＧＩＮＥ公司，並
    非將ＩＭＡＧＩＮＥ公司的資料透露勝炘公司，而勝炘公司係ＩＭＡＧＩＮＥ公
    司自行選擇，所購買者均告訴人公司的產品，告訴人公司並無損失。而告訴人公
    司降價後，被告如以降價後之價格直接出貨予ＩＭＡＧＩＮＥ公司，則告訴人公
    司出貨給勝炘公司與出貨給ＩＭＡＧＩＮＥ公司是同樣之價格，告訴人公司有何
    損失可言？又伊售予勝炘公司的價格係在業務權限範圍內，依告訴人公司賣予勝
    炘公司的價格，告訴人公司仍有利潤，因業務員個人能力、道德、忠誠之不同，
    可為公司獲得之利益皆不盡相同，故星齊公司少獲得之利潤並非即可歸為其所受
    之損害，告訴人公司所受損失係因任星台的降價政策，造成客戶流失所致，竟歸
    責於伊，並要伊賠償，令伊心灰意冷而離職。另黃玉山之證詞不實，伊並無背信
    之行為云云。被告甲○○辯稱：勝炘公司亦從事一般進出口貿易之業務，被告甲
    ○○對於電腦也有些許認識，在被告乙○○之介紹下，由ＩＭＡＧＩＮＥ公司主
    動找勝炘公司代為採購告訴人公司及其他公司之產品。ＩＭＡＧＩＮＧ公司向勝
    炘公司反映告訴人公司的產品有問題，希望勝炘公司協助、幫忙解決，且ＩＭＡ
    ＧＩＮＥ公司在臺灣所採購者不僅告訴人公司的產品，尚有其他的產品，故ＩＭ
    ＡＧＩＮＥ公司請勝炘公司做代理商。對ＩＭＡＧＩＮＥ公司的報價，係加計合
    理利潤，故比產品進價較高，被告甲○○所為均合乎規定，並未與被告乙○○共
    同侵害告訴人公司之利益云云。惟查：
（一）右揭被告乙○○與勝炘公司實際負責人甲○○共同基於犯意之聯絡，違背其應
      盡力維護公司客戶之任務，聯繫原屬告訴人星齊公司（下稱告訴人公司）客戶
      之ＩＭＡＧＩＮＥ公司，推薦其轉向勝炘公司採購告訴人公司所生產之「多螢
      幕顯示卡」，且明知勝炘公司向告訴人公司所購買之「多螢幕顯示卡」將轉售
      予ＩＭＡＧＩＮＥ公司，竟藉本身職務之便，連續多次違背其應直接將產品售
      予ＩＭＡＧＩＮＥ公司以取得較高利潤之任務，以如附表左欄所示之較低價格
      ，將「多螢幕顯示卡」（其產品編號、數量、單價如附表左欄所示）售予勝炘
      公司，使被告乙○○因開發新客戶而獲得較高額的業績獎金，自同年五月十日
      起至同年九月二十日止共溢領業績獎金三千零七十五元；復由勝炘公司分別於
      如附表右欄所示之日期，以低於告訴人公司向來售予ＩＭＡＧＩＮＥ公司之價
      格（其產品編號、數量、單價如附表右欄所示），售予ＩＭＡＧＩＮＧ公司，
      因勝炘公司之售價低於告訴人公司，使ＩＭＡＧＩＮＥ公司改向勝炘公司訂貨
      ，不再與告訴人公司交易，告訴人公司因此減少一位外國客戶，且告訴人公司
   原得以如附表右欄所示之價格售予ＩＭＡＧＩＮＧ公司，如今卻僅得以如附表
      左欄所示之價格售予勝炘公司，銷貨所得及利潤降低，致生損害於星齊公司之
      財產及利益等事實，業據告訴人星齊公司（下稱告訴人公司）指訴綦詳，核與
      證人即告訴人公司總經理任星台、告訴人公司行銷部協理黃玉山之證述相符（
      任星台部分見八十九年度偵字第六二八二號偵查卷《下稱偵查卷第二冊》第十
      至頁之訊問筆錄，原審卷第四十四至五十七頁之訊問筆錄。黃玉山部分見原審
      卷第一六七至一七○頁之訊問筆錄），復有星齊公司之切結書、勝炘公司開立
      予ＩＭＡＧＩＮＥ公司之發票（PROFORMA INVOICE及INVOICE）、星齊公司所
      開立予勝炘公司之發票（PROFORMA INVOICE及INVOICE）及統一發票、勝炘公
      司之訂單（PURCHASE ORDER）、訂單確認書、星齊公司之銷售日報表、勝炘公
      司之公司執照及公司登記資料、星齊公司業務人員工作條件備忘錄、業務獎金
      辦法、星齊公司有關銷售產品價差及業績獎金溢領之損害金額表、八十七年及
      八十八年度銷貨日報表、歷來價格表、修正業務獎金辦法、勝炘公司與英國Ｉ
      ＭＡＧＩＮＥ客戶及星齊工廠之訂單明細、勝炘公司登記案卷、銷貨單、價差
      比較表在卷可稽（見偵查卷第一冊第四、二十五至四十七、五十四至六十三、
      九十二頁，偵查卷第二冊第十二至十六、八十八至一○九、一二六至一四二、
      一四四至一五一頁，原審卷第八十至八十五、八十七至八十八、九十八至一○
      九頁）。
（二）被告乙○○辯稱：ＩＭＡＧＩＮＥ公司使用告訴人公司產品有欠缺驅動程式的
      問題，我有向任星台反映，任星台說英國客戶程度差，且評估要解決問題需花
      費十萬美金，故告訴人公司不願花費此筆費用，請人撰寫驅動程式云云。惟證
      人任星台則證稱：（問：魏有無告知公司產品有些問題，公司不能解決，勝炘
      較熟經介紹客戶並解決問題？）沒有，他只說客戶要求軟體資源要原程式，任
      何一公司原程式是資源，不可能提供。˙˙˙（問：事前有無告訴你產品有問
      題要找勝炘協助？）沒有，我們做研發，ＩＭＡＧＩＮＥ公司要求提供原始程
      式，沒提過產品有問題。˙˙˙魏先生未曾向我表示ＩＭＡＧＩＮＥ反應顯示
      卡有問題。（見偵查卷第一冊第十頁反面至十一頁之訊問筆錄，偵查卷第二冊
      第五十五頁反面之訊問筆錄，原審卷第五十頁之訊問筆錄）。又證人黃玉山證
      稱：ＩＭＡＧＩＮＥ公司只向我們反映要提供ＤＤＫ（軟體開發用的軟體），
      並未提及驅動程式不符合使用等語（見原審卷第一七七頁），足證被告乙○○
      並未將ＩＭＡＧＩＮＥ公司對於產品技術上的抱怨反映予告訴人公司。縱使告
      訴人公司之產品未能讓客戶滿意，被告乙○○亦應謀求公司內部解決途徑，而
      非反求他公司代為解決，令客戶ＩＭＡＧＩＮＥ公司轉向勝炘公司輾轉向告訴
      人公司購貨，被告上述所辯不足為其有利之認定。
（三）被告乙○○復辯稱：英國客戶要我協助，我告知任星台勝炘可以協助，並請任
      星台與甲○○聯絡，有沒有聯絡我不清楚云云（見偵查卷第二冊第三十六頁之
      訊問筆錄）。惟被告乙○○於偵查中自承：因甲○○的要求，而未告知告訴人
      公司。˙˙˙當時甲○○說會和任星台說明，在ＩＭＡＧＩＮＥ公司向勝炘訂
      貨後，當時任星台還不知道。˙˙˙因勝炘不願我主動告訴告訴人，我想是因
      為勝炘怕告訴人知道後不再出貨給他。（見偵查卷第二冊第三十七、五十四頁
      反面、五十五頁反面之訊問筆錄）。再證人任星台證稱：（問：魏有無告知公
      司產品有些問題，公司不能解決，勝炘較熟經介紹客戶並解決問題？）沒有，
      他只說客戶要求軟體資源要原程式，任何一公司原程式是資源，不可能提供。
      ˙˙˙（問：乙○○稱把客戶介紹給甲○○之前曾告知你？）沒有。（問：你
      有無聯絡甲○○？）等到明確知道乙○○出了這件事，我才和甲○○聯絡談雙
      方業務到底什麼關係。˙˙˙（問：事前有無告訴你產品有問題要找勝炘協助
      ？）沒有，我們做研發，ＩＭＡＧＩＮＥ公司要求提供原始程式，沒提過產品
      有問題等語（見偵查卷第一冊第十頁反面至十一頁之訊問筆錄，偵查卷第二冊
      第四十頁反面、五十五頁反面之訊問筆錄）。被告甲○○亦供稱：大致是（如
      任星台所述），我事情發生後才與任星台聯絡等語（見偵查卷第二冊第四十頁
      反面之訊問筆錄）。任星台身為告訴人公司之總經理，豈有可能任令被告乙○
      ○介紹公司客戶與勝炘公司交易？足見被告乙○○所辯事先業已告知任星台關
      於勝炘公司一事，要無足取。倘被告乙○○、甲○○自認勝炘公司與ＩＭＡＧ
      ＩＮＥ公司交易之行為對告訴人公司有所助益，何以二人事前並未告知任星台
      ，足見被告乙○○、甲○○明知此事絕非告訴人公司所樂見，必對告訴人公司
 有所損害，始選擇私下交易並予以隱瞞一途。又原審法官係問證人任星台：「
      （乙○○）事前有無告訴你產品有問題要找勝炘協助？」任星台答以：「沒有
      ，我們做研發，ＩＭＡＧＩＮＥ公司要求提供原始程式，沒提過產品有問題等
      語」，已如前述，其係強調被告乙○○事前並無告訴其產品有問題「要找勝炘
      協助」一事，是被告提出任星台寄給同仁之檢討信函（本院卷第四六頁），亦
      不能為被告有利之證明。
（四）再者，被告乙○○又辯稱：其為留住舊有客戶，且幫客戶解決需要服務之問題
      ，始向ＩＭＡＧＩＮＥ公司推薦由勝炘公司代為採購告訴人公司及其他公司之
      產品，並由勝炘公司設法找人撰寫驅動程式，並可扶植勝炘公司成為告訴人公
      司新的經銷商云云，惟訊據被告甲○○供稱：「（問：你向星齊公司買的印象
      卡就直接轉賣給印象公司？）是的。」、「（問：星齊公司賣給你的產品你轉
      賣給印象公司有無加以作程式上的變更？）沒有，是直接轉賣。」、「（問：
      有無賺價差？）有。」等語（見本院卷第八十頁），則勝炘公司顯係直接轉賣
      告訴人公司產品，並未找人撰寫驅動程式，上開所辯已不足信，且將舊有客戶
      推薦給別家公司，不再與告訴人公司交易，如何能謂係「為公司留住舊有客戶
      」？亦與常情不合，所辯無足憑信。
（五）告訴人公司每位職員（含被告乙○○）均設有一電子郵件信箱，通常與公司客
      戶即使用該信箱，業務之往來郵件須將副本寄予公司管理部門，此經證人黃玉
      山證述屬實（見原審卷第一七一至一七二頁之訊問筆錄）。詎被告乙○○竟選
      擇個人電子郵件信箱與ＩＭＡＧＩＮＥ公司聯繫，未將業務之往來郵件副本寄
      予公司管理部門，顯然有意規避告訴人公司之審查，以避人耳目。被告乙○○
      辯稱因在國外無法使用公司電子郵件帳號云云，然被告乙○○並非常年人在國
      外，且僅需特別設定即可讀取電子郵件，其所辯不合常情。
（六）證人任星台證稱：（問：賣勝炘的價格與英商價格是否一樣？）不一樣，賣給
      英商較貴，勝炘較便宜。˙˙˙（問：勝炘與你們購貨後，英商有無再向你交
      貨？）沒有。˙˙˙ＩＭＡＧＩＮＥ公司每個月均有與我們往來，後來沒有往
      來。˙˙˙（問：到底勝炘公司與ＩＭＡＧＩＮＥ價格不同之原因？之前魏先
      生賣給我的客戶均用最高標準再賣，而賣給勝炘公司都是用最低標準再賣，賣
      高或賣低均由他自己決定，牽涉到他自己的獎金。˙˙˙（問：魏先生是否一
      直反對舊產品降價的政策？）是的，他並非針對舊產品而是反對全部產品降價
      政策。（問：反對的理由是否是公司不需要降價來刺激訂單的增加？）不是，
      他認為我們產品具有獨特性，所以他自始至終均以最高價格出售我們公司的產
      品，但除賣給勝炘公司的產品外。（問：告訴人公司賣給勝炘公司的價格來說
      ，告訴人公司有無獲得利潤？）利潤比較少。（問：ＩＭＡＧＩＮＥ有無可能
      以勝炘公司向告訴人公司購買的同樣價格？）不可能等語（見偵查卷第一冊第
      十一頁之訊問筆錄，原審卷第五十至五十二、五十四、五十六至五十七頁之訊
      問筆錄）。證人黃玉山亦證稱：（問：就你所知乙○○在報給ＩＭＡＩＧＥ公
      司的價格與他報給勝炘公司的價格比較結果如何？）如果就我所看到的來說，
      勝炘公司的價格是最低的。（問：你的意思是說比報給ＩＭＡＧＩＮＥ公司的
      價格還要低？）是的。而且相當多等語（見原審卷第一七八頁之訊問筆錄），
      並有價差比較表、銷貨日報表在卷可按（見原審卷第九十八至一○九頁）。是
      以被告乙○○身為告訴人公司之員工，理應盡力為告訴人公司謀取最大利潤，
      並固守公司客戶，詎被告乙○○違反其對公司所負之忠誠義務，透過介紹新客
      戶勝炘公司轉售告訴人公司之產品予原有客戶ＩＭＡＧＩＮＥ公司，間接領取
      超額的業務獎金，即屬違背其任務之行為，對告訴人公司而言，整體銷售數量
      並未增加，被告乙○○溢領之業務獎金實質上已造成公司財產之積極減少，且
      被告乙○○一反常態以低價售予勝炘公司，導致ＩＭＡＧＩＮＥ公司因此轉向
      勝炘公司，不再與告訴人公司進行交易，銷售數量雖然一致，惟告訴人公司原
      得以如附表右欄所示之價格售予ＩＭＡＧＩＮＧ公司，如今卻僅得以如附表左
      欄所示之價格售予勝炘公司，告訴人公司可得之利潤即屬實質上減少（附表左
      、右二欄之差價即屬星齊公司減少之利潤），均對告訴人公司造成損害。至被
      告乙○○所稱告訴人公司尚欠其薪水及獎金云云，縱或屬實，亦係另一問題，
      與本案無。
（七）至被告甲○○辯稱：本件係ＩＭＡＧＩＮＧ公司主動與勝炘公司聯絡的，並非
      勝炘公司向ＩＭＡＧＩＮＧ公司要單，伊與乙○○間並無犯意聯絡云云。惟查
      ，被告甲○○對ＩＭＡＧＩＮＧ公司原係告訴人公司之老客戶一節早即知情等
      事實，已據被告乙○○供述詳（見本院卷第七十八頁），被告乙○○甚且自承
      ：「（問：甲○○他是做什麼？）我只知道他是貿易商，當時他說是作紡織機
      器進出口」（本院卷第八十二頁）、「因甲○○的要求，而未告知告訴人公司
      。˙˙，我想是因為勝炘怕告訴人知道後不再出貨給他」等語（見偵查卷第二
      冊第三十七、五十四頁反面、五十五頁反面之訊問筆錄），再參以被告甲○○
      供稱：「（你公司做些什麼？）紡織成衣類及進出口貿易。」、「（問：八十
      八年四月間你有無作電子產品的生意？）沒有，：：。」、「（問：你向星齊
      公司買的印象卡就直接轉賣給印象公司？）是的。」、「（問：星齊公司賣給
      你的產品你轉賣給印象公司有無加以作程式上的變更？）沒有，是直接轉賣。
      」、「（問：有無賺價差？）有。」等語（見本院卷第八十頁、第八十二頁）
      ，則被告甲○○勝明知ＩＭＡＧＩＮＧ公司係告訴人公司之客戶，而與被告乙
      ○○勾串，由乙○○轉介ＩＭＡＧＩＮＧ公司向被告甲○○採購，且被告甲○
      ○之前並未作多螢幕顯示卡產品的生意，僅係紡織成衣類及進出口貿易，而被
      告乙○○亦僅知甲○○是作紡織機器進出口之貿易商，竟能直接經由被告乙○
      ○之介紹，而能介入其不熟悉之領域，取得ＩＭＡＧＩＮＧ公司上開生意，甚
      且係直接轉賣告訴人公司產品予ＩＭＡＧＩＮＧ公司賺取價差，並非有將告訴
      人公司產品作何程式之改良，若謂彼此間並無犯意聯絡，殊難置信。而被告甲
      ○○於本院審理時提出與他家公司交易之進口提單（見本院卷第一七一至一八
      三頁），亦不足為其有利之認定。
（八）綜上所述，被告乙○○、甲○○所辯，要無可採。本件事證明確，被告二人之
      犯行洵堪認定。又本件事證已臻明確，被告乙○○猶聲請本院令告訴人公司提
      出自八十六年一月一日至八十八年十二月三十一日出貨予ＩＭＡＧＩＮＧ公司
      之每一筆交易紀錄，以證明被告之前曾幫告訴人公司提高產品價格，經核尚無
      必要，併此敘明。
二、查被告乙○○為告訴人處理事務，意圖為自己及第三人不法之利益，而為違背其
    任務之行為，致生損害於本人之財產及利益，核其所為，係犯刑法第三百四十二
    條第一項之背信罪。而被告甲○○與乙○○間具有犯意聯絡及行為分擔，且被告
    甲○○雖非告訴人公司員工，亦未受告訴人公司委任，但其與被告乙○○間有犯
    意聯絡及行為分擔，共同實施上開背信犯行，依刑法第三十一條第一項規定，雖
    無特定關係，仍以共犯論。故被告甲○○亦係犯刑法第三百四十二條第一項之背
    信罪，且與被告乙○○為共同正犯。又被告乙○○、甲○○先後多次犯行，時間
    緊接，犯罪構成要件相同，顯係基於概括犯意為之，均為連續犯，依刑法第五十
    六條規定，均以一罪論，並均加重其刑。又被告行為後，刑法業於民國九十年一
    月十日修正，並自同年月十二日起生效，原刑法第四十一條「犯最重本刑為三年
    以下有期徒刑以下之刑之罪，而受六月以下有期徒刑或拘役之宣告，因身體、教
    育、職業或家庭之關係，執行顯有困難者，得以一元以上三元以下折算一日，易
    科罰金」，已修正為「犯最重本刑為五年以下有期徒刑以下之刑之罪，而受六個
    月以下有期徒刑或拘役之宣告，因身體、教育、職業、家庭之關係或其他正當事
    由，執行顯有困難者，得以一元以上三元以下折算一日，易科罰金。但確因不執
    行所宣告之刑，難收矯正之效，或難以維持法秩序者，不在此限。併合處罰之數
    罪，均有前項情形，其應執行之刑逾六月者，亦同」，經比較新舊法，以新法有
    利於被告，依刑法第二條第一項本文之規定，自應依修正後刑法第四十一條處斷
    。
三、原審因認被告罪證明確，予以論罪科刑，固非無據。惟查：（一）被告行為後，
    刑法業於民國九十年一月十日修正，並自同年月十二日起生效，原刑法第四十一
    條已經修正，經比較新舊法，以新法有利於被告，已如前述，依刑法第二條第一
    項本文之規定，自應依修正後刑法處斷。原審疏未比較適用，即有未合。（二）
    本件被告之行為除致生損害於告訴人公司之財產外，亦致生損害於告訴人公司之
    利益，原審對於被告之行為致生損害於告訴人公司利益之事實，未記載於判決事
    實及主文，且既諭知易科罰金之折算標準，復漏引刑法第四十一條第一項前段之
    規定，亦有未洽。被告上訴意旨否認犯罪，並指摘原判決不當，固無理由，但原
    判決既有可議之處，仍應由本院予以撤銷改判。爰審酌被告之背信行為，影響告
    訴人公司之權益，及其犯罪不法動機、牟利目的、背信之手段、參與犯罪之程度
    及犯後否認犯罪之態度等一切情狀，量處如主文第二項所示之刑，並諭知易科罰
    金之折算標準。
四、公訴意旨另以被告乙○○、甲○○尚於八十八年十月七日起至十一月間涉有背信
    罪嫌云云。惟查勝炘公司與ＩＭＡＧＩＮＥ公司之交易至同年十月四日止，勝炘
    公司與告訴人公司之交易至同年十月六日止，自此後並無任何積極證據證明有何
    交易往來，難認被告乙○○、甲○○有何背信行為，此部分原應為無罪之諭知，
    惟公訴意旨認此部分與前開有罪部分有連續犯之裁判上一罪關係，爰不另為無罪
    之諭知。
據上論斷，應依刑事訴訟法第三百六十九條第一項前段、第三百六十四條、第二百九
十九條第一項前段，刑法第二條第一項前段、第二十八條、第三十一條第一項、第五
十六條、第三百四十二條第一項、第四十一條第一項前段（修正後），罰金罰鍰提高
標準條例第一條前段、第二條，判決如主文。
本案經檢察官張秋雲到庭執行職務。
中      華      民      國    九十一    年      五      月      七      日
                              臺灣高等法院刑事第四庭
                                  審判長法  官  蔡  永  昌
                                        法  官  周  煙  平
                                        法  官  徐  昌  錦
右正本證明與原本無異。
不得上訴。
                                        書記官  吳  金  來
中      華      民      國    九十一    年 五      月      十      日
附錄    本判決論罪科刑法條：
中華民國刑法第三百四十二條
 (背信罪)
為他人處理事務，意圖為自己或第三人不法之利益，或損害本人之利益，
而為違背其任務之行為，致生損害於本人之財產或其他利益者，處五年以
下有期徒刑、拘役或科或併科一千元以下罰金。
前項之未遂犯罰之。
